【裁判字號】    90,交上易,1435
【裁判日期】    901018
【裁判案由】    過失致死
【裁判全文】
臺灣高等法院臺南分院刑事判決            九十年度交上易字第一四三五號    Ｇ
      上  訴  人
      即  被  告  乙  ○  ○
      選任辯護人  黃  正  彥  律師
右上訴人因過失致死案件，不服臺灣臺南地方法院九十年度交訴字第一０七號中華民
國九十年七月二十四日第一審判決（起訴案號：臺灣臺南地方法院檢察署九十年度偵
字第一四號），提起上訴，本院判決如左：
      主      文
上訴駁回。
乙○○緩刑肆年。
      事      實
一、乙○○於民國（下同）八十九年十一月二十七日下午五時五十五分許（檢察官誤
    繕為下午五時十五分），駕駛車牌號碼ＰＥＳ─三三七號重型機車，沿台南市○
    ○路○○道由西向東行駛，途經成功路與裕民街劃設行人穿越道之無號誌交岔路
    口時，本應注意汽（機）車行近行人穿越道前，應減速慢行，遇有行人穿越時，
    無論有無交通警察指揮或號誌指示，均應暫停讓行人先行通過，且汽車行駛時，
    駕駛人應注意車前狀，並隨時採取必要之安全措施，而當時天候晴朗、路面乾燥
    無缺陷、道路上未有任何障礙物、視距良好，客觀上亦無不能注意之情事，其竟
    疏於注意車前狀況，而貿然前行。適有陳張來好徒步行經上開行人穿越道，乙○
    ○因疏未注意，致其機車右前面板邊緣擦撞陳張來好，使陳張來好受撞倒地，受
    有頭部外傷、顱內出血等傷害，經送醫急救，延至同年十二月二日上午七時十三
    分仍不治死亡。乙○○於肇事後，犯罪未被發覺前，即向台南市警察局交通隊警
    員自首並坦承犯行，進而接受裁判。
二、案經陳張來好之女甲○○訴請臺灣臺南地方法院檢察署檢察官偵查起訴。
      理      由
一、訊據上訴人即被告乙○○對上開事實，已於警訊、偵查、原審及本院審理時坦承
    不諱，核與被害人陳張來好之女甲○○，指訴情節相符，復有道路交通事故調查
    報告表一紙、現場及車損照片九張附卷可稽。又被害人陳張來好因本件車禍而死
    亡，亦經檢察官督同檢驗員相驗屬實，並製有勘驗筆錄、驗斷書、相驗屍體證明
    書各一份在卷足憑。
二、按汽（機）車行近行人穿越道前，應減速慢行，遇有行人穿越時，無論有無交通
    警察指揮或號誌指示，均應暫停讓行人先行通過，且汽車行駛時，駕駛人應注意
    車前狀，並隨時採取必要之安全措施，道路交通安全規則第一百零三條第一項、
    九十四條第三項分別定有明文，而依被告於前揭時、地，駕車行經劃設行人穿越
    道無號誌交岔路口前之各種狀況判斷，亦無不能注意上開規定之情事，竟疏於注
    意以致發生車禍，其有過失甚明。且本件經送台灣省台南區行車事故鑑定委員會
    鑑定結果，亦認：「乙○○駕駛重機車，未注意車前狀，撞及行人穿越道上之行
    人，為肇事原因。陳張來好無肇事因素。」，有上開鑑定委員會九十年二月九日
    南鑑字第九０００三０號函所附之鑑定意見書一份在卷可按，被告之過失駕車肇
    事行為，與被害人之死亡結果間，具有相當因果關係，本件事證已臻明確，被告
    過失致死之犯行堪以認定。
三、查被告因過失致人於死，核其所為，係犯刑法第二百七十六條第一項之普通過失
    致死罪。又被告乙○○為汽（機）車駕駛人，其駕車行經行人穿越道不依規定讓
    行人優先通行，因而致人死亡，依法應負刑事責任，應依道路交通管理處罰條例
    第八十六條第一項之規定，加重其刑。惟其肇事後未被有偵查權之公務員或機關
    發覺其為犯嫌前，留在事故現場向到場處理之警員自承犯行，進而接受裁判，並
    經證人即到場處理交通事故之員警林永福證述無誤，合乎自首之要件，應依刑法
    第六十二條前段減輕其刑，並依法先加後減之。
四、原審審理結果，認被告罪證明確，適用刑法第二百七十六條第一項、第六十二條
    前段，道路交通管理處罰條例第八十六條第一項，罰金罰鍰提高標準條例第一條
    前段、第二條，並審酌被告之生活狀況、品行、智識程度，本件犯罪所生之危險
    、損害及被告坦承犯行，自首接受裁判，犯罪後之態度尚非惡劣等一切情狀，量
    處有期徒刑捌月。認事用法俱無不合，量刑亦稱妥適，被告上訴意旨認原審量刑
    太重，指摘原判決不當，並無可取，為無理由，應予駁回。查被告未曾受有期徒
    刑以上刑之宣告，有卷內前科表可查，本件肇事後，除已給付被害人家屬機車強
    制險一百四十萬元外，另給付被害人家屬新臺幣二十萬元，並願再付六十萬元，
    惟被害人家屬請求需再賠償二百萬元，致就民事賠償問題未能達成和解，非被告
    無誠意和解，且被告現為南台科技大學在學學生，有學生證附卷可查，經此偵序
    教訓，應知警惕諒無再犯之虞，本院認所宣告之刑，以暫不執行為適當，併諭知
    緩刑肆年，以勵自新。
據上論結，應依刑事訴訟法第三百六十八條、刑法第七十四條第一款判決如主文。
本案經檢察官吳忠賢到庭執行職務。
中    華    民    國      九十      年      十      月        十八      日
                                  臺灣高等法院臺南分院刑事第六庭
          審判長法官  楊    明    章
                                            法官  徐    宏    志
                                            法官  戴    勝    利
右正本證明與原本無異。
不得上訴。
                                      法院書記官  吳    銘    添
中    華    民    國      九十      年      十      月       十九       日
附錄：本判決論罪科刑法條：
刑法第二百七十六條第一項：因過失致人於死者，處二年以下有期徒刑、拘役或二千
                          元以下罰金。


司法院資訊處製作；財團法人民間司法改革基金會備份。
